【裁判字號】    90,婚,905
【裁判日期】    901029
【裁判案由】    離婚
【裁判全文】
臺灣台中地方法院民事判決  九十年度婚字第九○五號
    原      告  乙○○
    被      告  甲○○
右當事人間請求離婚事件，本院判決如左：
    主    文
准原告與被告離婚。
訴訟費用由被告負擔。
    事    實
甲、原告方面：
  一、聲明：求為判決如主文所示。
  二、陳述：兩造於民國六十五年十一月十八日結婚，婚後育有一子一女，現均已成
      年。被告原為計程車司機，嗣竟不思安份守己，努力工作，而嗜賭如命，致債
      台高築，為躲債而無法繼續工作，惟仍不思悔改，經常在外借款，以供賭博之
      需，且無力償還借款，竟要求債權人向原告催討，經原告多次代為償還借款後
      ，被告仍不改其借款賭博之惡習，原告乃不願代其還款，為此，被告竟對原告
      大吵大鬧，並到原告之雇主家中誣指原告與雇主有染，致雇主要求原告離職，
      經原告再三要求始繼續受雇。被告之行為顯已對原告之人格尊嚴造成損害，且
      已逾越夫妻通常所能忍受之程度，已該當「不堪同居之虐待」。爰依民法第一
      千零五十二條第一項第三款規定訴請離婚。
  三、證據：提出戶籍謄本一份、被告之悔過書影本一件為證，並聲請訊問證人陳憲
      麒、陳瑞玉。
乙、被告方面：
  一、聲明：駁回原告之訴。
  二、陳述：被告未曾去原告工作場所吵鬧，被告係拿信件給去給原告。
    理    由
一、兩造婚姻關係現仍存續中，有原告提出之戶籍謄本配偶欄記載可據。
二、原告主張被告嗜賭如命，不知努力工作，經常在外借款，以供賭博之需，且無力
    償還借款，竟要求債權人向原告催討，經原告多次代為償還借款後，被告仍不改
    其借款賭博之惡習，原告乃不願代其還款，為此，被告竟對原告大吵大鬧，並到
    原告之雇主家中誣指原告與雇主有染，致雇主要求原告離職等情，為被告所否認
    ，並辯稱伊未吵鬧，係拿信件去給原告云云。然查，上開事實，業據原告提出被
    告之悔過書一件為證，且經證人即兩造之子陳憲麒、陳瑞玉到庭證述明確，而被
    告就其所辯情節，並未能舉證以實其說，自堪認原告之主張為真實。
三、夫妻之一方受他方不堪同居之虐待者，他方得向法院請求離婚，民法第一千零五
    十二條第一項第三款定有明文。查本件被告嗜賭如命，怠於工作，反向原告需索
    金錢，原告不從，即原告之雇主家中誣指原告與雇主有染，致原告差點喪失工作
    ，且對原告之人格尊嚴已造成損害，亦已逾越夫妻通常所能忍受之程度，核其情
    形該當於「不堪同居之虐待」。是原告依上開規定訴請離婚，並無不合，應予准
    許。
四、據上論結，原告之訴為有理由，爰依民事訴訟法第七十八條，判決如主文。
中      華      民      國    九十      年      十      月    二十九    日
                                  台灣台中地方法院家事法庭
~B法      官  許文碩
右正本證明與原本無異
中      華      民      國    九十      年      十      月    二十九    日
~B法院書記官  何俞瑩


司法院資訊處製作；財團法人民間司法改革基金會備份。
